臺灣高雄地方法院民事裁定　　　　　 100年度司家他字第78號
原　　　告　歐廷亨
原　　　告　歐婉妤
前列二人共同
兼法定代理　劉淼錦
人
原　　　告　劉淼錦
被　　　告　歐雄
上當事人間前因請求給付扶養費事件（本院100年度家訴字第7號
）於本院進行民事訴訟程序，原告並曾經本院准予訴訟救助（本
院 99年度家救字第152號），因訴訟已經終結，本院依職權裁定
確定訴訟費用額，裁定如下：
    主  文
原告歐廷亨應向本院繳納之訴訟費用額確定為新臺幣壹仟佰玖
拾柒元，及自本裁定送達原告歐廷亨之翌日起至清償日止，按週
年利率百分之五計算之利息。
原告歐婉妤應向本院繳納之訴訟費用額確定為新臺幣仟柒佰玖
拾捌元，及自本裁定送達原告歐婉妤之翌日起至清償日止，按週
年利率百分之五計算之利息。
原告劉淼錦應向本院繳納之訴訟費用額確定為新臺幣仟陸佰陸
拾元，及自本裁定送達原告劉淼錦之翌日起至清償日止，按週
年利率百分之五計算之利息。
    理  由
一、按經准予訴訟救助者，於終局判決確定或訴訟不經裁判而終
    結後，第一審受訴法院應依職權以裁定確定訴訟費用額，向
    應負擔訴訟費用之當事人徵收之。民事訴訟法第114條第1項
    前段定有明文；又同法第91條第 3項規定，法院依聲請以裁
    定確定之訴訟費用額，應於裁定送達翌日起，加給按法定利
    率計算之利息，其立法理由旨在促使當時人早日自動償付其
    應賠償對造之訴訟費用，故在當事人無力支付訴訟費用時，
    雖由國庫暫時墊付，然依法院前揭民事訴訟法第114條第1項
    規定，依職權裁定確定訴訟費用額，同屬確定訴訟費用額之
    程序，亦應基於同一理由而類推適用同法第91條第 3項規定
    加計法定遲延利息（參臺灣高等法院暨所屬法院94年度法律
    座談會民事類提案34號問題二、三討論結果）。和解成立者
    ，當事人得於成立之日起三個月內聲請退還其於該審級所繳
    裁判費三分之二，同法第84條第2項亦有明文。
二、經查，兩造間請求給付扶養費事件，前經本院以99年度家救
    字第 152號民事裁定准予訴訟救助在案。經查，上述給付扶
    養費事件，原告 3人起訴主張之訴訟標的金額分別為：歐廷
    亨新臺幣（下同）386,138元，應徵裁判費4,190元、歐婉妤
    1,045,398元，應徵裁判費11,395元、劉淼錦994,527元，應
    徵裁判費10,990元；嗣該事件於民國100年9月 1日經本院以
    100年度家訴字第7號和解，訴訟費用由兩造各自負擔，原告
    並請求退還訴訟費用三分之二（見同日言詞辯論筆錄），業
    經本院依職權調取上開卷宗核閱無訛。從而，原告 3人應負
    擔之訴訟費用額分別為：歐廷亨1,397元（計算式： 4190元
    -4190元×2/3＝1397元，小數點以下四捨五入）、歐婉妤3,
    798元（計算式：11395元-11395元×2/3＝ 3798元，小數點
    以下四捨五入）、劉淼錦3,663元（計算式：10990元-10990
    元×2/3＝ 3663元，小數點以下四捨五入），爰依職權確定
    原告 3人應分別向本院繳納之訴訟費用額及其法定遲延利息
    如主文所示。
三、依民事訴訟法第114條第1項前段，裁定如主文。
四、如不服本裁定，應於裁定送達後10日內，以書狀向本院司法
    事務官提出異議。
中    華    民    國   100    年    10    月    11    日
                  家事法庭  司法事務官  陳泰興